# 留存收益转增资本代扣代缴所得税问题

提问人：蓝调的胖头鱼 时间：2012-04-26 09:26:00
请教各位：母公司在日本，境内的子公司想留存收益转增资本金，请问如何代扣代缴所得税？ 应该是居民企业10%的税率吧，那么此项行为没有产生现金流怎么代扣代缴呢？要国外投资的股东公司分别汇过来的话流程很麻烦？不晓得有没有什么变通的办法。

回答人：chenyiwei
可以考虑在转增的同时，从未分配利润中分配少量的现金股利。该现金股利金额应当达到以下要求： （转增资本的留存收益金额＋现金股利金额）*适用的预提所得税税率≤现金股利金额。即转增资本相应的预提所得税直接从同期宣告的现金股利中扣收。

回答人：chenyiwei
不建议做应付股利再投资，还是直接从未分配利润转增，转增资本的部分不要通过“应付股利”过渡。否则就变成了债转股，而债转股和未分配利润转增适用的监管规定、审验程序等是很不一样的。